【裁判字號】    92,交抗,147
【裁判日期】    920730
【裁判案由】    聲明異議
【裁判全文】
臺灣高等法院臺南分院刑事裁定              九十二年度交抗字第一四七號   Ｃ
      抗  告  人
      即 異議 人  甲  ○  ○.
右列抗告人因違反道路交通管理處罰條例案件，不服臺灣嘉義地方法院中華民國九十
二年六月十八日裁定（九十二年度交聲字第一三八號）提起抗告，本院裁定如左：
      主      文
抗告駁回。
      理      由
一、本件抗告意旨略以：原審裁定固符合道路交通管理處罰條例之規定，惟法律制定
    之原意並非給予行為人最嚴厲之懲罰，當行為人情有可原時，法律應盡可能給予
    其自新之機會。本件抗告人因突然身體不適需緊急處理，且臺北市殘障停車位又
    甚為稀少，始臨停解決內急，抗告人實因情有可原始違規停車，依刑法第二十四
    條所規定緊急避難行為不罰，及同法第四十三條規定受拘役或罰金之宣告而犯罪
    動機在公益或道義上顯可宥恕者，得易以訓誡之規定。且近日新聞報導檢察官對
    輕微案件有微罪不舉及緩起訴處分等情，懇請給予抗告人最輕微之處罰，爰提起
    本件抗告等語。
二、按汽車駕駛人停車時，有併排停車之情形者，處新臺幣（下同）六百元以上一千
    二百元以下罰鍰，道路交通管理處罰條例第五十六條第一項第六款定有明文。經
    查抗告人於民國（下同）九十二年一月六日下午四時三十七分許，駕駛牌照號碼
    三Ｋ－一六四一號自小客車在臺北市○○路併排停車，而為警舉發違反道路交通
    管理處罰條例第五十六條第一項第六款併排停車之規定，並經交通部公路總局嘉
    義區監理所於九十二年五月二十八日以嘉監裁字第裁七○－ＡＺ0000000
    號裁處罰鍰一千二百元之事實，為抗告人自承在卷（詳原審卷第一頁背面），復
    有上開裁決書一份附卷可稽（詳原審卷第四頁）。從而抗告人違規事實明確，則
    原審認原處分機關即交通部公路總局嘉義區監理所引前揭道路交通管理處罰條例
    第五十六條第一項第六款之規定，裁處抗告人罰鍰新台幣一千二百元，於法並無
    不當，因而駁回抗告人於原審之聲明異議，本院核其認事用法俱無不合。抗告人
    抗告意旨固舉上開刑法條文為抗辯，惟查，刑法第二十四條第一項所謂緊急避難
    行為，須自己或他人之生命、身體、自由、財產猝遇危險之際，非侵害他人法益
    別無救護之途，為必要之條件，抗告人所稱因內急始違規停車等語，顯然與該要
    件不合。又道路交通管理處罰條例並無任何得以勸導或警告代替裁罰，抑或身心
    障礙人士即得免罰之規定，抗告人所執前開理由，與其所舉法律條文規定之要件
    不符，其空言指摘原裁定不當，為無理由，應予駁回。
三、據上論斷，應依道路交通案件處理辦法第二十六條，刑事訴訟法第四百十二條，
    裁定如主文。
中    華    民    國      九十二      年      七      月      三十      日
                                  臺灣高等法院臺南分院刑事第五庭
                                      審判長法官  戴    勝    利
            法官  顏    基    典
                                            法官  沈    揚    仁
右正本證明與原本無異。
不得再抗告。
                                      法院書記官  吳    銘    添
中    華    民    國      九十二      年      七      月      三十      日


司法院資訊處製作；財團法人民間司法改革基金會備份。
